臺灣宜蘭地方法院刑事判決　　　　　　　96年度簡上字第46號
上　訴　人　臺灣宜蘭地方法院檢察署檢察官
被　　　告　乙○○
上列上訴人因傷害案件，不服本院羅東簡易庭96年度羅簡字第
255號第一審判決（聲請簡易判決處刑案號：臺灣宜蘭地方法院
檢察署96年度偵字第1856號），提起上訴，本院管轄之第二審合
議庭判決如下：
    主  文
原判決撤銷。
乙○○共同犯傷害罪，處有期徒刑參月，如易科罰金，以新臺幣
壹仟元折算壹日；減為有期徒刑壹月又拾伍日，如易科罰金，以
新臺幣壹仟元折算壹日。
    事實及理由
一、本案經本院審理結果，認第一審判決認被告犯傷害罪，量處
    宣告刑有期徒刑3月，如易科罰金，以新臺幣1,000元折算1
    日，認事用法及宣告刑之量刑均無不當，茲引用第一審判決
    書記載之事實、證據及理由（如附件）。
二、檢察官依告訴人即被害人甲○○之請求提起上訴，指摘被告
    僅因細故即夥同8人共同持棍棒毆擊告訴人，手段殘忍，事
    後並置之不理毫無悔意，原判決量刑過輕等語。然審酌被告
    無犯罪紀錄，素行尚佳；又被告係77年次，於行為時年18歲
    ，血氣方剛、思慮不週；兼衡被告因前遭告訴人毆傷之犯罪
    動機、邀集多人持棍棒毆傷告訴人之手段、告訴人所受傷害
    ；暨被告犯罪後雖未與告訴人和解，賠償告訴人之損害，惟
    於警詢、偵審中自始坦承犯行之犯後態度等一切情狀，原審
    量處被告有期徒刑3月及諭知易科罰金之折算標準，其量刑
    尚稱妥適，是本件上訴為無理由，應予駁回。
三、原審以被告犯行明確，依法論罪科刑，固非無見，惟按被告
    犯罪後，中華民國96年罪犯減刑條例業經制定施行，本件被
    告犯罪時間在96年4月24日以前，符合上開條例所定減刑條
    件，應於裁判時減其宣告刑。原審於前開條例施行之後，漏
    未適用該條例第7條規定，就被告所處予以減刑，於法自有
    未合。是檢察官執上開上訴意旨提起上訴，固無理由，惟原
    審判決既有上開可議之處，自仍應由本院將原審判決撤銷，
    另為適當之判決。爰審酌前揭被告素行、犯罪動機、手段、
    告訴人所受損害，及被告犯罪後態度等一切情狀，量處如主
    文第2項所示之刑，及諭知易科罰金之折算標準。並依上開
    減刑條例第2條第1項第3款規定減其宣告刑2分之1，及諭知
    易科罰金之折算標準。
四、依刑事訴訟法第455條之1第1項、第3項、第369條第1項前段
    、第364條、第373條、第299條第1項前段，刑法第28條、第
    277條第1項、第41條第1項前段，刑法施行法第1條之1，中
    華民國96年罪犯減刑條例第2條第1項第3款、第7條，判決如
    主文。
本案經檢察官賴慶祥到庭執行職務。
中　　華　　民　　國　　96　　年　　11　　月　　16　　日
                  刑事第三庭審判長法　官   林惠玲
                                  法　官   劉家祥
                                  法　官   鄧晴馨
以上正本證明與原本無異。
本件不得上訴。
                                  書記官   林秀麗
中　　華　　民　　國　　96　　年　　11　　月　　19　　日
